---
title: "Untitled"
output: html_document
date: "2024-02-20"
editor_options: 
  chunk_output_type: inline
---

```{r}
library(tidyverse)
library(FactoMineR)
library(factoextra)
library(corrplot)
library(vegan)
library(ade4)
library(car)
library(ggpubr)

# objet pour mettre en forme les graphiques ggplot
main_theme = theme_bw()+
  theme(line = element_blank(), 
        axis.line = element_line(colour = "black"),
        panel.border = element_blank(),
        axis.ticks =  element_line(colour = "black"),
        axis.text.x = element_text(colour = "black", size=22),
        axis.text.y = element_text(colour = "black", size=22),
        legend.title = element_text(colour = "black", size=20),
        legend.title.align=0.5,
        legend.text = element_text(colour = "black", size=18),
        axis.title=element_text(size=28))
```

```{r}
read.table("data/data_clean/Metadata_grid_CAM.txt", header = T) -> metadata_grid
  
metadata_quadra = read.table("data/data_clean/Metadata_quadra_CAM.txt")
OUT_plant = read.table("data/data_clean/OTU_plant_CAM.txt")
read.table("data/data_clean/OTU_plant_CAM.txt")%>%
  mutate( Grid_code = str_extract(Host_code, ".._CAM_.."))%>%
  group_by(Grid_code) %>%
  summarise_if(is.numeric, sum)%>%
  mutate(across(where(is.numeric), ~ifelse(. != 0,1,0 ))) -> OUT_plant_grid_binary

read.table("data/data_clean/TAX_plant_CAM.txt")-> tax_plant

Grid_code = OUT_plant_grid_binary$Grid_code
OUT_plant_grid_binary = as.data.frame(OUT_plant_grid_binary[, -1])
rownames(OUT_plant_grid_binary) = Grid_code

```

```{r}
colnames(metadata_grid)
metadata_grid%>%
  dplyr::select(pHwater, lime_tot, MO, Phos, K, Mg, Ca, Na, N, C, 
         CN, clay, SiltF, SiltC, SandF, SandC, Cl, Res, Cond,
         dep_oxy_num, Pature, Fauche, natural_landscape, cultivated, artificial, non_emitting,wetland)%>%
  mutate(across(c(Pature,Fauche), as.factor),
    across(where(is.numeric), ~decostand(., method = "standardize")))-> metadata_grid_standard


length(which(colSums(OUT_plant_grid_binary)<=1))/length(colSums(OUT_plant_grid_binary))
OUT_plant_grid_binary_clean = OUT_plant_grid_binary[,colSums(OUT_plant_grid_binary)>1]

OUT_plant_stantdard = decostand(OUT_plant_grid_binary_clean, method = "hellinger") 
```

```{r}
rda_full = rda(OUT_plant_stantdard ~ .  ,metadata_grid_standard)
rda_full$call

p_var_full = summary(rda_full)
### Avec colinéarité:

# Partitioning of variance:
#               Inertia Proportion
# Total          0.4917     1.0000
# Conditioned    0.0924     0.1879 => Partie expliquée par la dépendance spatiale
# Constrained    0.2305     0.4689 => Partie expliquée par les variables env.
# Unconstrained  0.1687     0.3432

RsquareAdj(rda_full)$adj.r.squared
RsquareAdj(rda_full)$r.squared   # => Notre modèle explique à ~47% l'assemblage des communautés (correspond à la partie "Constrained" de la rda)
round(vif.cca(rda_full),2)
```

```{r}

plot(rda_full)
```

```{r}
#-c(natural, MO, C, Cond, SiltF,clay,SandC,Cl,Mg)
metadata_grid_standard%>%
  select(-c(MO, N,Cond, SiltF, SandC, Mg, Na, artificial, cultivated, clay)) -> metadata_grid_selected
rda_selected = rda(OUT_plant_stantdard ~ .  ,metadata_grid_selected)
round(vif.cca(rda_selected),2)

```

```{r}
plot(rda_selected)
summary(rda_selected)
```

```{r}
rda_ordistep <- ordiR2step(rda(OUT_plant_stantdard ~ 1, metadata_grid_selected),
                      scope = formula(rda_selected),
                      direction = "both",
                      R2scope = F,
                      pstep = 10000,
                      trace = FALSE)
p_var_full3 = summary(rda_ordistep)
str(p_var_full3)
p_var_full3  
```

```{r}
rda_ordistep$tot.chi
anova.cca(rda_ordistep, permutations = 10000)

anova_rda_ordistep = anova.cca(rda_ordistep, permutations = 10000, by ="term")

# conversion en pourcentage pour faciliter l'interprétation
str(anova_rda_ordistep)
anova_rda_ordistep$Variance = (anova_rda_ordistep$Variance/ rda_ordistep$tot.chi)*100
anova_rda_ordistep

```

```{r}
RsquareAdj(rda_ordistep)$r.square
```

```{r, fig.show='hide'}

pl <- ordiplot(rda_ordistep,scaling = 1)
perc <- round(100*(summary(rda_ordistep)$cont$importance[2, 1:3]), 2)
str(perc)

```

```{r}
# Type 1 scaling
library(ggrepel)
library(RColorBrewer)
par(mfrow = c(1,1))

##### Sites
env_var = as.data.frame(pl$biplot*attr(pl$biplot,"arrow.mul"))
env_var$type = rownames(env_var)

env_var_discret = as.data.frame(pl$centroids[c(2,4),])
env_var_discret$type = rownames(env_var_discret)

sites = as.data.frame(pl$sites)
sites$type = rownames(sites)

species = as.data.frame(pl$species)
ggplot()+
  geom_segment(data = env_var,aes(x=RDA1,y = RDA2, xend =0, yend = 0), arrow = arrow(length=unit(0.30,"cm"), ends="first", type = "closed"), linewidth = 1)+
  geom_label_repel(data = env_var,aes(x=RDA1,y = RDA2,label = type),  cex = 3.5)+
  geom_text_repel(data = sites, aes(x=RDA1,y = RDA2, label = type), cex = 3,max.overlaps = 40,col = "steelblue")+
  geom_point(data = species, aes(x=RDA1,y = RDA2), col = "darkolivegreen4")+
  
  labs(x = paste0("RDA1 (", perc[1], "%)"), y = paste0("RDA2 (", perc[2], "%)"))+
  main_theme
```

```{r}
cluster2_sp = hcut(species, hc_metric = "euclidean", hc_method = "ward.D2", k =2)
cluster3_sp = hcut(species, hc_metric = "euclidean", hc_method = "ward.D2", k =3)
cluster4_sp = hcut(species, hc_metric = "euclidean", hc_method = "ward.D2", k =4)
cluster5_sp = hcut(species, hc_metric = "euclidean", hc_method = "ward.D2", k =5)
fviz_silhouette(cluster2_sp)
fviz_silhouette(cluster3_sp)
fviz_silhouette(cluster4_sp)
fviz_silhouette(cluster5_sp)



cluster2_sites = hcut(sites[,1:2], hc_metric = "euclidean", hc_method = "ward.D2", k =2)
cluster3_sites = hcut(sites[,1:2], hc_metric = "euclidean", hc_method = "ward.D2", k =3)
cluster4_sites = hcut(sites[,1:2], hc_metric = "euclidean", hc_method = "ward.D2", k =4)
cluster5_sites = hcut(sites[,1:2], hc_metric = "euclidean", hc_method = "ward.D2", k =5)
fviz_silhouette(cluster2_sites)
fviz_silhouette(cluster3_sites)
fviz_silhouette(cluster4_sites)
fviz_silhouette(cluster5_sites)

cluster3_site_df = data.frame(cluster3_sites$data, clust = as.factor(cluster3_sites$cluster))
```

```{r}
cluster_sp_df = data.frame(cluster5_sp$data, clust = as.factor(cluster5_sp$cluster))

cluster_sp_df$Plant_species = rownames(cluster_sp_df)

cluster_sp_df%>%
  full_join(tax_plant, by = join_by("Plant_species"))-> cluster_sp_df
```

```{r}
ggplot()+
  geom_segment(data = env_var,aes(x=RDA1,y = RDA2, xend =0, yend = 0), arrow = arrow(length=unit(0.30,"cm"), ends="first", type = "closed"), size = 1.5, col = "gray3")+
  geom_label_repel(data = env_var,aes(x=RDA1,y = RDA2,label = type),  cex = 5)+
  geom_point(data = cluster3_site_df, aes(x=RDA1,y = RDA2, shape = clust), cex = 3)+
  geom_point(data = cluster_sp_df, aes(x=RDA1,y = RDA2, col = clust), size = 3,stroke=2, shape =4)+
  geom_segment(data = env_var_discret,aes(x=RDA1,y = RDA2, xend =0, yend = 0), arrow = arrow(length=unit(0.30,"cm"), ends="first", type = "closed"), size = 1, col = "gray3")+
  geom_label_repel(data = env_var_discret,aes(x=RDA1,y = RDA2,label = type),  cex = 5)+
  labs(x = paste0("RDA1 (", perc[1], "%)"), y = paste0("RDA2 (", perc[2], "%)"), col = "Cluster species", shape = "Cluster sites")+
  scale_color_brewer(palette ="Set1")+
  main_theme+
   theme(line = element_line())

#####
# ordiplot(rda_ordistep,scaling = 1, type = "none",xlim = c(-1.2,1.2),ylim = c(-1.2,1.2),
#     xlab = paste0("RDA1 (", perc[1], "%)"), 
#     ylab = paste0("RDA2 (", perc[2], "%)") )
# text(pl, "sites", pch=21, col="steelblue", cex=1)
# 
# arrows(0,0, 
#        pl$biplot[,1]*attr(pl$biplot,"arrow.mul"), pl$biplot[,2]*attr(pl$biplot,"arrow.mul"),
#        col = "black", 
#        length = 0.05,
#        lwd = 2)
# 
# text(x = pl$biplot[,1]*attr(pl$biplot,"arrow.mul") , 
#      y = pl$biplot[,2]*attr(pl$biplot,"arrow.mul")-0.1, 
#      labels = rownames(pl$biplot), 
#      col = "black", 
#      cex = 1, 
#      font = 2)
# title("Sites")
# ##### Espèces
# ordiplot(rda_ordistep,scaling = 1, type = "none",xlim = c(-1.2,1.2),ylim = c(-1.2,1.2),
#     xlab = paste0("RDA1 (", perc[1], "%)"), 
#     ylab = paste0("RDA2 (", perc[2], "%)") )
# 
# text(pl, "species", pch=21, col="darkolivegreen4", cex=0.75)
# 
# arrows(0,0, 
#        pl$biplot[,1]*attr(pl$biplot,"arrow.mul"), pl$biplot[,2]*attr(pl$biplot,"arrow.mul"),
#        col = "black", 
#        length = 0.05,
#        lwd = 2)
# 
# text(x = pl$biplot[,1]*attr(pl$biplot,"arrow.mul") , 
#      y = pl$biplot[,2]*attr(pl$biplot,"arrow.mul")-0.1, 
#      labels = rownames(pl$biplot), 
#      col = "black", 
#      cex = 1, 
#      font = 2)
# title("Espèces")
```

```{r}

g1 = ggplot()+
  geom_segment(data = env_var,aes(x=RDA1,y = RDA2, xend =0, yend = 0), arrow = arrow(length=unit(0.30,"cm"), ends="first", type = "closed"), size = 1.5, col = "gray3")+
  geom_label_repel(data = env_var,aes(x=RDA1,y = RDA2,label = type),  cex = 5)+
  geom_point(data = cluster3_site_df, aes(x=RDA1,y = RDA2, shape = clust), cex = 3)+
  geom_point(data = cluster_sp_df, aes(x=RDA1,y = RDA2),col = "gray", size = 3,stroke=2, shape =4)+
  geom_point(data = cluster_sp_df, aes(x=RDA1,y = RDA2, col = Salinity_tolerance ), size = 3,stroke=2, shape =4, na.rm = TRUE)+
  geom_segment(data = env_var_discret,aes(x=RDA1,y = RDA2, xend =0, yend = 0), arrow = arrow(length=unit(0.30,"cm"), ends="first", type = "closed"), size = 1, col = "gray3")+
  geom_label_repel(data = env_var_discret,aes(x=RDA1,y = RDA2,label = type),  cex = 5)+
  labs(x = paste0("RDA1 (", perc[1], "%)"), y = paste0("RDA2 (", perc[2], "%)"), col = "Salinity tolerance", shape = "Cluster sites")+
  scale_color_brewer(palette ="Set1")+
  main_theme+
   theme(line = element_line())

g2 = ggplot()+
  geom_segment(data = env_var,aes(x=RDA1,y = RDA2, xend =0, yend = 0), arrow = arrow(length=unit(0.30,"cm"), ends="first", type = "closed"), size = 1.5, col = "gray3")+
  geom_label_repel(data = env_var,aes(x=RDA1,y = RDA2,label = type),  cex = 5)+
  geom_point(data = cluster3_site_df, aes(x=RDA1,y = RDA2, shape = clust), cex = 3)+
  geom_point(data = cluster_sp_df, aes(x=RDA1,y = RDA2),col = "gray", size = 3,stroke=2, shape =4)+
  geom_point(data = cluster_sp_df, aes(x=RDA1,y = RDA2, col = life_style), size = 3,stroke=2, shape =4,  na.rm = TRUE)+
  geom_segment(data = env_var_discret,aes(x=RDA1,y = RDA2, xend =0, yend = 0), arrow = arrow(length=unit(0.30,"cm"), ends="first", type = "closed"),    size = 1, col = "gray3")+
  geom_label_repel(data = env_var_discret,aes(x=RDA1,y = RDA2,label = type),  cex = 5)+
  labs(x = paste0("RDA1 (", perc[1], "%)"), y = paste0("RDA2 (", perc[2], "%)"), col = "Life span", shape = "Cluster sites")+
  scale_color_brewer(palette ="Set1")+
  main_theme+
   theme(line = element_line())
#ggarrange(g1, g2)

g3 = ggplot()+
  geom_segment(data = env_var,aes(x=RDA1,y = RDA2, xend =0, yend = 0), arrow = arrow(length=unit(0.30,"cm"), ends="first", type = "closed"), size = 1.5, col = "gray3")+
  geom_label_repel(data = env_var,aes(x=RDA1,y = RDA2,label = type),  cex = 5)+
  geom_point(data = cluster3_site_df, aes(x=RDA1,y = RDA2, shape = clust), cex = 3)+
  geom_point(data = metadata_grid, aes(x=RDA1,y = RDA2),col = "gray", size = 3,stroke=2, shape =4)+
  geom_point(data = cluster_sp_df, aes(x=RDA1,y = RDA2, col = life_style), size = 3,stroke=2, shape =4,  na.rm = TRUE)+
  geom_segment(data = env_var_discret,aes(x=RDA1,y = RDA2, xend =0, yend = 0), arrow = arrow(length=unit(0.30,"cm"), ends="first", type = "closed"),    size = 1, col = "gray3")+
  geom_label_repel(data = env_var_discret,aes(x=RDA1,y = RDA2,label = type),  cex = 5)+
  labs(x = paste0("RDA1 (", perc[1], "%)"), y = paste0("RDA2 (", perc[2], "%)"), col = "Life span", shape = "Cluster sites")+
  scale_color_brewer(palette ="Set1")+
  main_theme+
   theme(line = element_line())
g1
g2
```

```{r}
 ggplot()+
  geom_segment(data = env_var,aes(x=RDA1,y = RDA2, xend =0, yend = 0), arrow = arrow(length=unit(0.30,"cm"), ends="first", type = "closed"), size = 1.5, col = "gray3")+
  geom_label_repel(data = env_var,aes(x=RDA1,y = RDA2,label = type),  cex = 5)+
  geom_point(data = cluster3_site_df, aes(x=RDA1,y = RDA2, shape = clust), cex = 3)+
  geom_point(data = cluster_sp_df, aes(x=RDA1,y = RDA2),col = "gray", size = 3,stroke=2, shape =4)+
  geom_point(data = cluster_sp_df, aes(x=RDA1,y = RDA2, col = GRIME), size = 3,stroke=2, shape =4,  na.rm = TRUE)+
  geom_segment(data = env_var_discret,aes(x=RDA1,y = RDA2, xend =0, yend = 0), arrow = arrow(length=unit(0.30,"cm"), ends="first", type = "closed"),    size = 1, col = "gray3")+
  geom_label_repel(data = env_var_discret,aes(x=RDA1,y = RDA2,label = type),  cex = 5)+
  labs(x = paste0("RDA1 (", perc[1], "%)"), y = paste0("RDA2 (", perc[2], "%)"), col = "Life span", shape = "Cluster sites")+
  scale_color_brewer(palette ="Set1")+
  main_theme+
   theme(line = element_line())

 ggplot()+
  geom_segment(data = env_var,aes(x=RDA1,y = RDA2, xend =0, yend = 0), arrow = arrow(length=unit(0.30,"cm"), ends="first", type = "closed"), size = 1.5, col = "gray3")+
  geom_label_repel(data = env_var,aes(x=RDA1,y = RDA2,label = type),  cex = 5)+
  geom_point(data = cluster3_site_df, aes(x=RDA1,y = RDA2, shape = clust), cex = 3)+
  geom_point(data = cluster_sp_df, aes(x=RDA1,y = RDA2),col = "gray", size = 3,stroke=2, shape =4)+
  geom_point(data = cluster_sp_df, aes(x=RDA1,y = RDA2, col = Plant_order), size = 3,stroke=2, shape =4,  na.rm = TRUE)+
  geom_segment(data = env_var_discret,aes(x=RDA1,y = RDA2, xend =0, yend = 0), arrow = arrow(length=unit(0.30,"cm"), ends="first", type = "closed"),    size = 1, col = "gray3")+
  geom_label_repel(data = env_var_discret,aes(x=RDA1,y = RDA2,label = type),  cex = 5)+
  labs(x = paste0("RDA1 (", perc[1], "%)"), y = paste0("RDA2 (", perc[2], "%)"), col = "Photo path", shape = "Cluster sites")+
  #scale_color_brewer(palette ="Set1")+
  main_theme+
   theme(line = element_line())
```
```{r}

 ggplot()+
  geom_segment(data = env_var,aes(x=RDA1,y = RDA2, xend =0, yend = 0), arrow = arrow(length=unit(0.30,"cm"), ends="first", type = "closed"), size = 1.5, col = "gray3")+
  geom_label_repel(data = env_var,aes(x=RDA1,y = RDA2,label = type),  cex = 5)+
  geom_point(data = cluster3_site_df, aes(x=RDA1,y = RDA2, shape = clust), cex = 3)+
  geom_point(data = cluster_sp_df, aes(x=RDA1,y = RDA2),col = "gray", size = 3,stroke=2, shape =4)+
  geom_point(data = cluster_sp_df, aes(x=RDA1,y = RDA2, col = Plant_genus), size = 3,stroke=2, shape =4,  na.rm = TRUE)+
  geom_segment(data = env_var_discret,aes(x=RDA1,y = RDA2, xend =0, yend = 0), arrow = arrow(length=unit(0.30,"cm"), ends="first", type = "closed"),    size = 1, col = "gray3")+
  geom_label_repel(data = env_var_discret,aes(x=RDA1,y = RDA2,label = type),  cex = 5)+
  labs(x = paste0("RDA1 (", perc[1], "%)"), y = paste0("RDA2 (", perc[2], "%)"), col = "Photo path", shape = "Cluster sites")+
  scale_color_brewer(palette ="Set1")+
  main_theme+
   theme(line = element_line())
unique(cluster_sp_df$Plant_genus)
```
```


```{r}
library(adespatial)
library(spdep)

data(mafragh)
mxy <- as.matrix(data.frame(X = metadata_grid$X, Y = metadata_grid$Y))

nbgab <- graph2nb(gabrielneigh(mxy), sym = TRUE)
ade4::s.label(
  boxes = F,
  as.data.frame(mxy),
  neig = nb2neig(nbgab),
  xlim=c(min(mxy[,1]), max(mxy[,1])),
  ylim=c(min(mxy[,2])-0.01, max(mxy[,2])+0.01)
)

distgab <- nbdists(nbgab, mxy)

fdist <- lapply(distgab, function(x) 1 - x/max(dist(mxy)))

listwgab <- nb2listw(nbgab, glist = distgab)
mem.gab.positive <- orthobasis.listw(listwgab, wt = rep(1, length(listwgab$neighbours)),
                            MEM.autocor = "positive",
                            store.listw = T)
mem.gab.negative <- orthobasis.listw(listwgab, wt = rep(1, length(listwgab$neighbours)),
                            MEM.autocor = "negative",
                            store.listw = T)

scalo <- scalogram(OUT_plant_grid_binary_clean[,11], mem.gab.positive)

#s.value(as.data.frame(mxy), mem.gab.positive[,1:6])
plot(mem.gab.positive, as.data.frame(mxy), pSp.cex = 3)

#plot(scalo)
barplot(mem.gab.positive$MEM3)

# mspa.hell <- mspa(pca.hell, listwgab, scannf = FALSE, nf = 2)
# 
# g.mspa <- scatter(mspa.hell, posieig = "topright", plot = FALSE)
# g.mem <- s.value(mafragh$xy, mem.gab.positive[, c(1, 2, 6, 3)], Sp = mafragh$Spatial.contour, ppoints.cex = 0.4, plegend.drawKey = FALSE, plot = FALSE)
# g.abund <- s.value(mafragh$xy, mafragh$flo[, c(31,54,25)], Sp = mafragh$Spatial.contour, symbol = "circle", col = c("black", "palegreen4"), plegend.drawKey = FALSE, ppoint.cex = 0.4, plot = FALSE)
# 
# p1 <- list(c(0.01, 0.44), c(0.64, 0.15), c(0.35, 0.01), c(0.15, 0.78))
# for (i in 1:4)
# g.mspa <- insert(g.mem[[i]], g.mspa, posi = p1[[i]], plot = FALSE)
# 
# p2 <- list(c(0.27, 0.54), c(0.35, 0.35), c(0.75, 0.31))
# for (i in 1:3)
# g.mspa <- insert(g.abund[[i]], g.mspa, posi = p2[[i]], plot = FALSE)
# 
# g.mspa
```

